臺灣板橋地方法院民事判決　　　　　　100年度重訴字第317號
原　　　告　嘉陽保全股份有限公司
法定代理人　盧振華
訴訟代理人　羅志亮
被　　　告　林陳秀琴
上列當事人間損害賠償事件，本院於民國100年9月6日言詞辯論
終結，判決如下：
    主  文
被告應給付原告新臺幣陸佰柒拾貳萬零參拾元，及自民國一百年
六月二十四日起至清償日止，按年息百分之五計算之利息。
訴訟費用由被告負擔。
本判決第一項於原告以新台幣貳佰貳拾肆萬零壹拾元供擔保後，
得假執行。但被告得以新臺幣陸佰柒拾貳萬零參拾元預供擔保而
免為假執行。
    事實及理由
壹、程序方面：
一、本件兩造於保證書約定以本院為第一審管轄法院，本院自有
    管轄權。
二、原告起訴請求被告應給付原告新台幣（下同）667萬8,030元
    本息，嗣於訴訟程序中，先擴張、後減縮應受判決事項之聲
    明為被告應給付原告新台幣（下同）672萬0,030元本息，核
    與民事訴訟法第255條第1項第3款規定相符，自屬合法。
貳、實體方面：
一、原告起訴主張：訴外人林宗豫自民國95年底起，受僱於原告
    公司擔任協理至副總經理等職務，並委由被告於98年3月25
    日簽立保證書予原告，擔任其職務保證人，而約定就其因執
    行職務所致原告之損害，負連帶賠償責任。嗣林宗豫自99年
    6月至100年1月間，侵占原告客戶給付原告之服務費用963萬
    8,912元，經其陸續償還部分款項後，尚餘672萬0,030元未
    為清償。爰依保證契約之法律關係，提起本件訴訟等情。並
    聲明：(一)被告應給付原告672萬0,030元，及自起訴狀繕本送
    達翌日起至清償日止，按年息百分之5計算之利息。(二)願供
    擔保請准宣告假執行。
二、被告則以：伊現無力清償等語置辯。並聲明：原告之訴駁回
    。
三、原告主張之上開事實，有侵占明細表、切結書、還款協議書
    、保證書在卷可稽（本院卷第8至10頁、第15至18頁），且
    為被告所不爭執，自堪信為真實。
四、按上開保證書載明：「保證人今擔保林宗豫君在貴公司擔任
    協理之職，．．．受雇期間，如因侵占財物、失職、疏忽或
    其他侵權行為，致使貴公司蒙受財務損失時，本連帶保證人
    願負完全賠償責．．．」等語。查林宗豫邀被告為連帶保證
    人，受僱於原告公司，侵占服務費用963萬8,912元，經陸續
    償還部分款項後，尚餘672萬0,030元未為清償等情，已如前
    述，依上開說明，原告自得請求被告與林宗豫連帶賠償672
    萬0,030元。
五、綜上所述，原告依保證契約之法律關係，請求被告應給付原
    告672萬0,030元，及自起訴狀繕本送達翌日即100年6月24日
    （本院卷第79頁）至清償日止，按年息百分之5計算之利息
    ，為有理由，應予准許。
六、原告陳明願供擔保請准宣告假執行，經核尚無不合，爰酌定
    相當擔保金額准許之，並依職權宣告被告得預供相當擔保而
    為假執行。
據上論結，本件原告之訴為有理由，依民事訴訟法78條、第390
條第2項、第392條第2項，判決如主文。
中    華    民    國   100    年    9     月    20    日
                  民事第二庭    法  官  連士綱
以上正本係照原本作成
如對本判決上訴，須於判決送達後20日內向本院提出上訴狀。如
委任律師提起上訴者，應一併繳納上訴審裁判費。
中    華    民    國   100    年    9     月    20    日
                                書記官  吳俞玲